臺灣高雄地方法院刑事裁定　　　　　　 110年度撤緩字第94號
聲　請　人　臺灣高雄地方檢察署檢察官
受　刑　人　江旻璋



上列聲請人因受刑人詐欺案件，聲請撤銷緩刑之宣告（110 年度
執聲字第1222號），本院裁定如下：
    主  文
江旻璋於臺灣高雄地方法院一○七年度原訴字第八號刑事判決所
受之緩刑宣告撤銷。
    理  由
一、聲請意旨略以：受刑人江旻璋前因犯偽造文書等案件，經本
    院以107年度原訴字第8號判決處有期徒刑1年2月，緩刑5年
    ，並應向臺灣土地銀行支付新臺幣（下同）68萬元，其給付
    方式自民國107年11月1日起至全部清償完畢止，於每月25日
    前給付15,000元，嗣上訴後，分別經臺灣高等法院高雄分院
    以108年度上訴字第413、414號判決、最高法院以109年度台
    上字第2489、2864號判決駁回上訴，於109年6月24日確定在
    案（下稱前案）。惟受刑人於緩刑期內之109年7月11日更犯
    公共危險案件，經本院以110年度交簡字第695號判決處有期
    徒刑4月，而於緩刑期內之110年6月3日確定（下稱後案）；
    又受刑人於緩刑期內均未按期履行，且置之不理，是受刑人
    有刑法第75條之1第1項第2款、第4款所定得撤銷緩刑宣告之
    情形，足認原宣告之緩刑難收其預期效果，而有執行刑罰之
    必要，爰依刑事訴訟法第476條規定，聲請撤銷緩刑宣告等
    語。
二、按受緩刑之宣告，於緩刑期內因故意犯他罪，而在緩刑期內
    受6 月以下有期徒刑、拘役或罰金之宣告確定，或有違反刑
    法第74條第2 項第1 款至第8 款所定負擔情節重大之情形，
    且足認原宣告之緩刑難收其預期效果，而有執行刑罰之必要
    者，得撤銷其宣告，刑法第75條之1 第1 項第2 款、第4 款
    分別定有明文。蓋緩刑制度之本旨，乃在鼓勵惡性較輕之犯
    罪行為人或偶發犯、初犯得適時改過，以促其遷善，復歸社
    會正途；本條規定採裁量撤銷主義，賦予法院撤銷與否之權
    限，特於第1 項規定實質要件為「足認原宣告之緩刑難收其
    預期效果，而有執行刑罰之必要」，供作審認之標準。至於
    上揭「得」撤銷緩刑之情形，法官應依職權本於合目的性之
    裁量，妥適審酌被告所犯前後數罪間，關於法益侵害之性質
    、再犯之原因、違反法規範之情節是否重大、被告主觀犯意
    所顯現之惡性及其反社會性等情節，是否已使前案原為促使
    惡性輕微之被告或偶發犯、初犯改過自新而宣告之緩刑，已
    難收其預期之效果，而確有執行刑罰之必要。又緩刑宣告得
    以附負擔方式為之，亦係基於個別預防與分配正義，俾確保
    犯罪行為人自新及適時、適度填補其犯罪所生之損害為目的
    ，然犯罪行為人經宣告緩刑後，若有具體事證足認其並未因
    此反省悔悟、改過遷善並謹慎舉止，自仍有執行刑罰之必要
    ，以彰法治，是以前揭刑法第75條之1 所謂「情節重大」，
    係指受刑人是否誠心接受緩刑所附之負擔、是否顯有履行負
    擔之可能卻故意不履行或虛應推託、甚至隱匿處分財產等情
    ，由法院依職權本於合目的性之裁量，妥適審酌受刑人於緩
    刑期間內違反應遵守事項之情節是否重大，已達難收其預期
    效果之程度，而確有執行刑罰之必要。
三、經查：
(一)受刑人因前案而受緩刑宣告確定（緩刑期間自109年6月24日
    起至114年6月23日止），緩刑條件為受刑人應向臺灣土地銀
    行支付68萬元，其給付方式自107年11月1日起至全部清償完
    畢止，於每月25日前給付15,000元，如有一期未履行視為全
    部到期，前案於109年6月24日確定。嗣受刑人於緩刑期內之
    109年7月11日故意更犯後案，經本院以110年度交簡字第695
    號判決處有期徒刑4月，於緩刑期內之110年6月3日確定等情
    ，有各該判決書、臺灣高等法院被告前案紀錄表在卷可稽。
    是受刑人受有上開附負擔緩刑宣告之事實，且確有於緩刑期
    內因故意犯他罪，而在緩刑期內受6月以下有期徒刑宣告確
    定之事實，堪以認定。
(二)惟查，受刑人所犯之前案為偽造文書罪，後案則係公共危險
    罪，前後2案之犯罪性質與手法迥不相同，非屬再犯相同或
    相類之罪，彼此間之關連性甚為薄弱，自難僅因其在緩刑期
    內更犯後案經本院判處有期徒刑4月確定，即遽認其有高度
    之法敵對意識或反社會性，或從而推斷前案緩刑宣告已難收
    預期之效果而有執行刑罰之必要。
(三)另受刑人於本院以107年度原訴字第8號判決後，自107年11
    月1日即未按期給付，嗣於109年6月24日判決確定後出具字
    據，表明願自109年10月5日起按月支付臺灣土地銀行15,000
    元，然迄今未給付分文等情，業據被害人臺灣土地銀行109
    年8月6日陳報在卷（參臺灣高雄地方檢察署109年度執聲他
    字第1626號卷、109年度執緩字第418號卷），此部分事實堪
    以認定。另本院於110年10月12日傳喚受刑人到庭訊問，受
    刑人雖陳稱：因為經濟狀況不好而未遵期給付，但有一個結
    拜的大哥說要借二、三十萬元給我，我願先繳二十萬元給土
    地銀行，其餘款項請給我半年時間繳完，我會在110年11月1
    日之前把20萬元匯給臺灣土地銀行等語（本院卷第45頁），
    然受刑人於110年11月1日後仍未給付20萬元予土地銀行，有
    本院辦理刑事案件電話紀錄查詢表可稽（本院卷第51頁），
    足認受刑人對於
    本件履行緩刑負擔之事宜甚為消極，且確未按前案所示之內
    容給付予被害人，確有違反刑法第74條第2項第3款所定負擔
    之情形甚明。
(四)本院復審酌受刑人於第一審判決終結後之107年11月1日即未
    按期給付，且迄今未履行分文，業經認定如前，而受刑人自
    原判決確定後（即109年6月24日），均無在監在押情形，亦
    有臺灣高等法院在監在押全國紀錄表可考，堪認受刑人客觀
    上並無不能履行之情事，惟此一期間，受刑人全未清償，而
    以受刑人於本院107年度原訴字第8號刑事案件審理中表示願
    賠償土地銀行680,000元，每月各給付15,000元，而請求給
    予緩刑並作為緩刑所附條件，受刑人理應已評估其經濟狀況
    、清償能力而提出前開條件，縱使受刑人嗣後有照顧家人之
    需或經濟狀況改變等情形，亦應主動與被害人聯繫、協調給
    付期限或方式為是，然受刑人直至檢察官聲請撤銷緩刑，始
    提出上開向他人商借金錢為部分清償之說詞，卻仍未於110
    年11月1日實現先行給付土地銀行20萬元之諾言，受刑人復
    於110年11月3日具狀陳稱：原約定於110年11月1日借款20萬
    元予受刑人之友人，自110年10月底即無法聯絡、刻意迴避
    而拒絕借款，受刑人尚需照顧父親、兄長，請准予延至110
    年12月31日，屆時可領回合會之24萬元以履行給付等語，惟
    其一再空言將有收入而要求延期給付，自其承諾於107年11
    月1日開始分期給付已歷3年，卻未實際給付分文，顯然受刑
    人並無履行之誠意，且無視此一緩刑所定負擔之效力，堪認
    有故意不履行、無正當事由拒絕履行之情，且違反情節重大
    ，實難維持原判決緩刑條件之公信力，足認原宣告之緩刑難
    收其預期效果，而有執行刑罰之必要。是聲請人依刑法第75
    條之1第1項第4款規定聲請撤銷緩刑之宣告，經核並無不合
    ，應予准許，爰裁定撤銷受刑人所受緩刑之宣告。
四、依刑事訴訟法第476 條，刑法第75條之1 第1 項第4 款，裁
    定如主文。
中    華    民    國    110    年    11   月    8     日
                  刑事第六庭    法  官  張雅文
以上正本證明與原本無異。
如不服本裁定，應於收受送達後5 日內向本院提出抗告狀。
（因疫情而遲誤不變期間，得向法院聲請回復原狀）
中    華    民    國   110    年    11    月    8     日
                                書記官  林水木
┌──┬──────────────────────────────┐
│附表│(一)被告江旻璋應給付臺灣土地銀行新臺幣680,000元。           │
│    │(二)給付方法：自民國107年11月1日起至全部清償完畢止，於每月25│
│    │  日前給付臺灣土地銀行新臺幣15,000元，如有一期未履行視為全  │
│    │  部到期。                                                  │
└──┴──────────────────────────────┘